# 非同一控制合并新增子公司期初未分配利润如何处理？

提问人：canon1323 时间：2015-03-17 23:06:27
a公司本期新增非同一控制的子公司 （不是新成立，有期初余额）根据准则 本期增加子公司 不调整合并报表期初数 合并日分录 借股本 资本 盈余 未分配期末 商誉 贷 长期股权投资
借 年初未分配利润 投资收益（本期新增子公司净利润） 贷 期末未分配利润
由于合并 没有 成本法调整权益法这一步（借 长投 贷 投资收益）合并过度表上出现投资收益的借方数 请问 这个投资收益 如何处理 在权益变动表上放在哪？ 谢谢

回答人：chenyiwei
既然是按成本法核算结果直接合并，那就不需要抵销投资收益，直接将购买日至年末期间被购买方的调整后净利润归属少数股东的部分分配给少数股东（借：少数股东损益，贷：少数股东权益）即可，不需要编制你说的第二笔抵销分录。